# 求出 chenyiwei 老师及各路大神关于新金融工具准则下金融资产的处理

提问人：jo_139069 时间：2021-01-26 10:26:02
求出chenyiwei老师及各路大神关于新金融工具准则下一些常见金融资产的处理
公司账上持有上市公司股票及长期股权投资。之前的账务处理是将股票列入“可供出售金融资产”科目，以公允价值计量，公允价值变动计入其他综合收益，并计提递延资产或负债。新金融工具准则下，公司将将这些股票指定为列入“交易性金融资产”且变动计入其他综合收益，那递延是否保留2 、公司持有的非上市公司股权，没有公允价值，那用成本价计入交易性金融资产吗？
求助求助，谢谢！！！

回答人：chenyiwei
1 、一般情况下，因为新旧准则下同一项金融资产在同一时点的公允价值是一样的，故在新旧准则转换日，如果该项金融资产在新旧准则下都是以公允价值计量的，则其账面价值不会变，对应的递延所得税资产或负债的账面价值也不会改变，但递延所得税资产/负债和累计公允价值变动的对应科目应按新准则下的分类进行对应调整。
2 、新准则下对于以成本计量金融资产有严格的限制，是少见的例外。具体请参考新收入准则第第四十四条和第四十五条规定。关键在于如何证明“成本属于对公允价值的最佳估计”。